【裁判字號】    98,上訴,769
【裁判日期】    990119
【裁判案由】    毒品危害防制條例
【裁判全文】
臺灣高等法院臺南分院刑事判決         98年度上訴字第769號
上  訴  人
即  被  告  戊○○
指定辯護人  本院公設辯護人辛○○
上  訴  人
即  被  告  庚○○
選任辯護人  彭大勇律師
            林士龍律師
上列上訴人因毒品危害防制條例等案件，不服臺灣臺南地方法院
97年度訴字第2005號，中華民國98年5月27日第一審判決（起訴
案號：臺灣臺南地方法院檢察署97年度偵字第10200號、第10288
號），提起上訴，本院判決如下：
    主  文
原判決撤銷。
庚○○犯如附表一編號1至7所示販賣第二級毒品罪，共柒罪，均
累犯，各處有期徒刑柒年貳月，扣案安非他命貳包（驗餘淨重合
計零點肆捌貳公克）沒收銷燬之，扣案行動電話捌支（含門號00
00000000、0000000000、0000000000、0000000000、0000000000
號SIM卡伍張）、電子磅秤壹臺、分裝袋拾柒個、分裝杓壹支
均沒收；販賣第二級毒品所得新臺幣貳萬元沒收，如全部或一部
不能沒收時，應以其財產抵償之。又犯如附表一編號8至13所示
販賣第一級毒品罪，共陸罪，及犯如附表編號二編號1至11所示
共同販賣第一級毒品罪，共拾壹罪，均累犯，各處有期徒刑拾伍
年陸月，扣案海洛因肆拾包（驗餘淨重合計肆點柒陸公克）沒收
銷燬之，扣案行動電話捌支（含門號0000000000、0000000000、
0000000000、0000000000、0000000000號SIM卡伍張）、電子磅
秤壹臺、分裝袋拾柒個、分裝杓壹支均沒收，販賣海洛因所得
新臺幣壹萬貳仟伍佰元沒收之，如全部或一部不能沒收時，應以
其財產抵償之；其中新臺幣玖仟元另與戊○○連帶沒收，如全部
或一部不能沒收時，應以其與戊○○之財產連帶抵償之。應執行
有期徒刑貳拾年，扣案安非他命貳包（驗餘淨重合計零點肆捌貳
公克）、海洛因肆拾包（驗餘淨重合計肆點柒陸公克）沒收銷燬
之，扣案行動電話捌支（含門號0000000000、0000000000、0000
000000、0000000000、0000000000號SIM卡伍張）、電子磅秤壹
臺、分裝袋拾柒個、分裝杓壹支均沒收，販賣安非他命及海洛
因所得共新臺幣萬貳仟伍佰元沒收之，如全部或一部不能沒收
時，應以其財產抵償之，其中新臺幣玖仟元另與戊○○連帶沒收
，如全部或一部不能沒收時，應以其與戊○○之財產連帶抵償之
。
戊○○犯如附表二編號1至11所示共同販賣第一級毒品罪，共拾
壹罪，均累犯，各處有期徒刑拾伍年貳月，扣案海洛因共肆拾包
（驗餘淨重合計肆點柒陸公克）沒收銷燬之，扣案行動電話捌支
（含門號0000000000、0000000000、0000000000、0000000000、
0000000000號SIM卡伍張）、電子磅秤壹臺、分裝袋拾柒個、
分裝杓壹支均沒收，販賣海洛因所得新臺幣玖仟元與庚○○連帶
沒收，如全部或一部不能沒收時，應以其與庚○○之財產連帶抵
償之。應執行有期徒刑拾陸年，扣案海洛因共肆拾包（驗餘淨重
合計肆點柒陸公克）沒收銷燬之，扣案行動電話捌支（含門號00
00000000、0000000000、0000000000、0000000000、0000000000
號SIM卡伍張）、電子磅秤壹臺、分裝袋拾柒個、分裝杓壹支
均沒收，販賣海洛因所得新臺幣玖仟元應與庚○○連帶沒收，如
全部或一部不能沒收時，應以其與庚○○之財產連帶抵償之。
庚○○其他被訴販賣第一級毒品，及庚○○、戊○○其他被訴共
同販賣第一級毒品部分，均無罪。
    事  實
一、庚○○（綽號煌仔或佳里煌）於民國95年間因施用二級毒品
    案件，經臺灣臺南地方法院以95年度簡字第2802號判處有期
    徒刑5月，嗣經減刑為2月又15日，於96年8月15日執行完畢
    。於95年間因重利罪，經本院以96年上訴字108號判處有期
    徒刑5月，嗣經減刑為2月又15日，於96年11月28日因羈押折
    抵刑期期滿而執行完畢（以上部分構成累犯）。另於96年間
    因竊盜及侵占罪，經本院以97年度上易字第815號分別判刑
    並定應執行有期徒刑8月；於96年間因犯施用第一級毒品二
    罪、施用第二級毒品二罪，經本院以97年度上訴字第927號
    分別判刑，嗣並定應執行刑為有期徒刑1年6月確定；於97年
    間因犯施用第一級毒品罪、施用第二級毒品罪，經本院以97
    年度上訴字第960號分別判刑，嗣並定應執行刑為有期徒刑
    10月確定；於97年間因犯施用第一級毒品罪、施用第二級毒
    品罪，經本院以97年度上訴字第957號分別判刑，嗣並定應
    執行刑為有期徒刑1年確定；於97年間因犯施用第一級毒品
    罪、施用第二級毒品罪，經臺灣臺南地方法院以97年度訴字
    第1608號分別判處有期徒刑10月、6月，定執行刑為有期徒
    刑1年，上訴由本院97年度上訴字第1327號受理後撤回上訴
    確定；於98年間因偽證罪，經本院以98年度上訴字第806號
    判處有期徒刑10月確定；以上分別判刑確定之案件自97年10
    月29日起接續執行，預計於103年11月30日執行完畢。
    戊○○（綽號雞仔或土雞）於民國94年間因竊盜案，經臺灣
    臺南地方法院以94年易字第833號判處有期徒刑10月確定，
    於95年6月23日執行完畢。戊○○另於95年間分別犯竊盜罪
    及施用第一級毒品罪，經臺灣臺南地方法院以95年度易字第
    1091號、95年度訴字第1597號分別判刑，定應執行刑為有期
    徒刑2年1月，嗣經減刑並定應執行刑為期徒刑1年又15日，
    於95年9月29日起執行，於97年2月26日假釋出監，已於97年
    5月30日假釋期滿視為執行完畢（以上部分構成累犯）。戊○○又於97年間因施用第一級毒品罪，經臺灣臺南地方法院
    以97年度訴字第1610號判處有期徒刑10月，於98年間因偽證
    罪，經同法院以98年度訴字第620號判處有期徒刑10月，嗣
    上開二案經定應執行刑為有期徒刑1年6月，現在監執行，預
    計於99年8月4日執行完畢。
二、庚○○明知海洛因及安非他命分別係毒品危害防制條例管制
    之第一級、第二級毒品，竟基於意圖營利之犯意，自96年10
    月間某日起，向綽號「岡山強」不詳姓名年籍之人販入第一
    級毒品海洛因及第二級毒品安非他命後，在臺南縣佳里鎮安
    西里122之8號「萊茵河汽車旅館」、臺南縣佳里鎮民安里同
    安寮1號「喜來登汽車旅館」、臺南縣善化鎮○○路270號「
    米蘭商務汽車旅館」，及臺南縣善化鎮○○路667巷1之1號
    租屋處（下稱善化租屋處）、臺南市○○區○○路3段308號
    「威妮斯汽車商務旅館」等處，將販入之海洛因摻入葡萄糖
    ，再以磅秤、分裝杓、夾鍊袋等物分裝成小包裝；安非他命
    則直接分裝成小包裝後，以0000000000號、0000000000號、
    0000000000號、0000000000號、0000000000號，及00000000
    00號、0000000000號（後2支行動電話於97年6月下旬取自丁○○）、0000000000號（於97年7月13日取自戊○○）行動
    電話及其他不詳號碼之行動電話，作為販賣海洛因及安非他
    命之聯絡工具，數次於下列時、地販賣海洛因及安非他命：
（一）販賣安非他命予丁○○部分：
 （1）96年10月中旬某日，丁○○以0000000000號行動電話撥打
      庚○○某不詳門號之行動電話向庚○○接洽購買安非他命
      ，經庚○○允諾後，二人即相約在「喜來登汽車旅館」見
      面，嗣庚○○在「喜來登汽車旅館」將安非他命1包，以
      新臺幣（下同）8千元之價格，賣予丁○○1次。
 （2）97年6月下旬某日，丁○○在「善化鎮租屋處」將0000000
      000號（黃勇勝於97年6月10日申辦後，交予丁○○）、00
      00000000號（王禹宗於97年6月19日申辦後，交予丁○○
      ）行動電話SIM卡，出售予庚○○，除取得現金外，並以
      出售SIM卡對價中之2千元，向庚○○換取安非他命1包。
 （3）97年7月4日下午3時28分許，丁○○復以0000000000號行
      動電話撥打0000000000號與庚○○聯繫後，在「善化鎮租
      屋處」，庚○○將安非他命，以丁○○所交付之00000000
      00號（黃勇勝於97年7月2日申辦後交予丁○○）行動電話
      SIM卡抵充價款2千元之方式，賣予丁○○1次。
 （4）96年7月14日晚上8時至9時間某時，在「威妮斯汽車商務
      旅館」205號房，庚○○將安非他命1包，以2千5百元之價
      格，賣予丁○○1次，丁○○則以戒指1只抵充價款。
 （5）97年7月16日凌晨4時45分許，在臺南縣安定鄉附近，丁○○以0000000000號行動電話撥打0000000000號行動電話向
      庚○○表明要購買安非他命，雙方即約在「威妮斯汽車商
      務旅館」交易。嗣於同日凌晨5時40分許，丁○○依約至
      「威妮斯汽車商務旅館」後，再次撥打0000000000號行動
      電話，告知庚○○其已至「威妮斯汽車商務旅館」，庚○○之妻陳筠則告知丁○○另至「威妮斯汽車商務旅館」
      702號房，迨丁○○進入該旅館702號房時，僅見戊○○在
      房內，丁○○則在該處等候。嗣由戊○○撥打「威妮斯汽
      車商務旅館」房內電話後，始由戊○○帶領丁○○至「威
      妮斯汽車商務旅館」601號房，由庚○○將安非他命1包，
      以2千元之價格，賣予丁○○1次。
（二）販賣安非他命予甲○○部分：
 （1）97年5月中旬某日晚上7時許，在「善化鎮租屋處」，庚○○將安非他命1小包，以5百元之價格，賣予甲○○1次。
 （2）97年7月12日下午5時37分許，甲○○以0000000000號行動
      電話撥打庚○○之0000000000號行動電話，向庚○○購買
      安非他命，並約在「米蘭商務汽車旅館」103號房交易。
      嗣同日晚上7時許，甲○○依約至「米蘭商務汽車旅館」
      103號房時，庚○○即將安非他命1小包，以5百元之價格
      ，賣予甲○○1次。
（三）以海洛因每小包5百元或1千元不等之價格，販賣海洛因予
      丙○○部分：
  （1）97年7月10日下午4時47分許，丙○○以0000000000號行
       動電話撥打庚○○所使用之0000000000號行動電話，向
       庚○○購買海洛因，並約在「米蘭商務汽車旅館」交易
       ，嗣由庚○○將海洛因1小包賣予丙○○1次。
  （2）97年7月12日上午8時01分許，丙○○以0000000000號行
       動電話撥打庚○○所使用之0000000000號行動電話，向
       庚○○購買海洛因，並約在「米蘭商務汽車旅館」交易
       ，嗣由庚○○將海洛因1小包賣予丙○○1次。
  （3）97年7月13日上午6時15分許，丙○○以0000000000號行
       動電話撥打庚○○所使用之0000000000號行動電話，向
       庚○○購買海洛因，並約在「威妮斯汽車商務旅館」交
       易，嗣由庚○○將海洛因1小包賣予丙○○1次。
  （4）97年7月14日晚上9時39分許，丙○○以0000000000號行
       動電話撥打庚○○所使用之0000000000號行動電話，向
       庚○○購買海洛因，並約在「威妮斯汽車商務旅館」交
       易，嗣由庚○○將海洛因1小包賣予丙○○1次。
  （5）97年7月15日下午5時57分許，丙○○以0000000000號行
       動電話撥打庚○○所使用之0000000000號行動電話，向
       庚○○購買海洛因，並約在「威妮斯汽車商務旅館」交
       易，嗣由庚○○將海洛因1小包賣予丙○○1次。
  （6）97年7月16日上午7時31分許，丙○○以0000000000號行
       動電話撥打庚○○所使用之0000000000號行動電話，向
       庚○○購買海洛因，並約在「威妮斯汽車商務旅館」交
       易，嗣由庚○○將海洛因1小包賣予丙○○1次。
三、庚○○復與戊○○共同基於意圖營利之犯意聯絡，自97年6
    月間某日起，庚○○向「岡山強」販入海洛因，在「米蘭商
    務汽車旅館」、「威妮斯汽車商務旅館」等處，將販入之海
    洛因摻入葡萄糖，再以磅秤、分裝杓、夾鍊袋等物分裝成小
    包裝後，部分交予戊○○，再由戊○○賣予購毒者，渠等並
    以0000000000號、0000000000號、0000000000號等行動電話
    ，作為販賣第一級毒品海洛因之聯絡工具。庚○○並駕駛車
    牌號碼BJ-9857號休旅車及賓士白色自小客車等車輛搭載其
    妻陳筠在「米蘭商務汽車旅館」、「威妮斯汽車商務旅館
    」等汽車旅館住宿及接聽購毒者電話，其中庚○○自97年7
    月13日凌晨6時9分許至同日下午6時25分許，在「威妮斯汽
    車商務旅館」702號房住宿；自97年7月14日下午3時27分許
    至97年7月15日下午1時25分許，在「威妮斯汽車商務旅館」
    205號房住宿；自97年7月15日下午3時20分許至97年7月16日
    下午1時30分許，在「威妮斯汽車商務旅館」601號房住宿。
    戊○○並於97年7月13日將0000000000號行動電話手機及門
    號交由庚○○使用，另以0000000000號、0000000000號行動
    電話作為與庚○○聯絡販賣海洛因之工具；戊○○又於庚○○住宿「米蘭商務汽車旅館」、「威妮斯汽車商務旅館」等
    汽車旅館期間，至上開汽車旅館與庚○○會合，並於97年7
    月15日下午3時40分起，在「威妮斯汽車商務旅館」702號房
    住宿，而於下列時、地販賣第一級毒品海洛因：
（一）共同販賣海洛因予乙○○部分：
 （1）97年7月9日上午10時33分許，乙○○以0000000000號行動
      電話撥打庚○○所使用之0000000000號行動電話與庚○○
      聯繫購買海洛因事宜後，嗣由戊○○出面在「米蘭汽車商
      務旅館」，以每小包1千元之價格，將海洛因1小包賣予乙○○1次。
 （2）97年7月11日下午8時49分許，乙○○以0000000000號行動
      電話撥打庚○○所使用之0000000000號行動電話，向庚○○購買海洛因，並約在「米蘭汽車商務旅館」交易，嗣由
      戊○○出面在「米蘭汽車商務旅館」，以每小包1千元之
      價格，將海洛因1小包賣予乙○○1次。
 （3）97年7月12日中午12時01分許，乙○○以0000000000號行
      動電話撥打庚○○所使用之0000000000號行動電話聯繫購
      買海洛因事宜後，嗣由戊○○出面在「米蘭汽車商務旅館
      」，以每小包1千元之價格，將海洛因1小包賣予乙○○1
      次。
 （4）97年7月13日上午9時42分許，乙○○以0000000000號行動
      電話撥打庚○○所使用之0000000000號行動電話，與庚○○聯繫購買海洛因事宜後，嗣由戊○○出面在「威妮斯汽
      車商務旅館」，以每小包1千元之價格，將海洛因1小包賣
      予乙○○1次。
 （5）97年7月15日12時34分許，乙○○以0000000000號行動電
      話撥打庚○○所使用之0000000000號行動電話，與庚○○
      聯繫購買海洛因事宜後，嗣由戊○○出面在「威妮斯汽車
      商務旅館」，以每小包1千元之價格，將海洛因1小包賣予
      乙○○1次。
 （6）97年7月16日10時17分許，乙○○以0000000000號行動電
      話撥打庚○○所使用之0000000000號行動電話，與庚○○
      聯繫購買海洛因事宜後，嗣由戊○○出面在「威妮斯汽車
      商務旅館」，以每小包1千元之價格，將海洛因1小包賣予
      乙○○1次。
（二）以海洛因1小包5百元或1千元之價格共同販賣海洛因予己○○部分：
 （1）97年7月2日下午2時48分許，己○○以0000000000號行動
      電話撥打庚○○所使用之0000000000號行動電話，向庚○○購買海洛因，並約在「米蘭汽車商務旅館」交易，嗣由
      戊○○出面在「米蘭汽車商務旅館」，將海洛因1小包賣
      予己○○1次。
 （2）97年7月13日上午8時30分許，己○○以0000000000號行動
      電話撥打庚○○所使用之0000000000號行動電話，向庚○○購買海洛因，並約在「威妮斯汽車商務旅館」交易，嗣
      由戊○○出面在「威妮斯汽車商務旅館」將海洛因1小包
      賣予己○○1次。
 （3）97年7月14日下午5時39分許，己○○以0000000000號行動
      電話撥打庚○○所使用之0000000000號行動電話，向庚○○購買海洛因，並約在「威妮斯汽車商務旅館」交易，嗣
      由戊○○出面在「威妮斯汽車商務旅館」將海洛因1小包
      賣予己○○1次。
 （4）97年7月15日上午11時43分許，己○○以0000000000號行
      動電話撥打庚○○所使用之0000000000號行動電話，向庚○○購買海洛因，並約在「威妮斯汽車商務旅館」交易，
      嗣由戊○○出面在「威妮斯汽車商務旅館」將海洛因1小
      包賣予己○○1次。
 （5）97年7月16日上午11時8分許，己○○再次以0000000000號
      行動電話撥打0000000000號行動電話向庚○○購買海洛因
      時，庚○○告知己○○至「威妮斯汽車商務旅館」交易，
      於同日上午11時35分許，己○○到達「威妮斯汽車商務旅
      館」時，己○○以0000000000號行動電話撥打0000000000
      號行動電話告知庚○○，庚○○則要己○○至「威妮斯汽
      車商務旅館」702號房，迨己○○進入「威妮斯汽車商務
      旅館」702號房後，旋由戊○○將海洛因，以1小包5百元
      之價格，賣予己○○。己○○購得海洛因後，隨即在「威
      妮斯汽車商務旅館」702號房車庫，以針筒注射之方式，
      施用第一級毒品海洛因。
四、嗣於97年7月16日下午1時15分許，為警持原審法院法官核發
    之搜索票至「威妮斯汽車商務旅館」搜索而查獲庚○○及戊○○，並自戊○○處扣得海洛因19包（每包0.2公克或0.3公
    克不等，合計淨重1.16公克，純度30.03%，純質淨重0.35公
    克）、行動電話3支（含0000000000號及0000000000號行動
    電話）、現金1萬1千2百元、未使用之注射針筒5支及已使用
    之注射針筒2支。另自庚○○處扣得海洛因21包（3大包及18
    小包，合計淨重3.60公克，純度45.92%，純質淨重1.65公克
    ）、安非他命2包（1包淨重0.346公克，驗餘後淨重0.335公
    克；另1包淨重0.156公克，驗餘後淨重0.147公克）、行動
    電話5支（含0000000000號、0000000000號、0000000000號
    行動電話）、電子磅秤（上貼有現金交易、謝絕賒帳）1台
    、分裝袋37個、分裝杓1支、吸食器1組及現金2萬5千3百元
    。又在庚○○「善化鎮租屋處」扣得吸食器2組、玻璃管2支
    及塑膠管3支。
    理  由
壹、證據能力部分：
一、按「被告以外之人於偵查中向檢察官所為之陳述，除顯有不
    可信之情況者外，得為證據。」、「被告以外之人於檢察事
    務官、司法警察官或司法警察調查中所為之陳述，與審判中
    不符時，其先前之陳述具有較可信之特別情況，且為證明犯
    罪事實存否所必要者，得為證據。」，刑事訴訟法第159條
    之1第2項、第159條之2分別定有明文。查本件證人丁○○、
    甲○○、丙○○、乙○○，及己○○偵查中具結之證言，與
    渠等與被告等間之通聯紀錄相當，並無顯不可信之情況，依
    法自得為證據。至被告庚○○及其辯護人雖爭執證人甲○○
    、丙○○、己○○警詢供述為被告以外之人審判外之陳述而
    不具證據能力，惟上開證人警詢及偵查中所為之供述一致，
    且無證據顯示該等供述作成何不當之情事；又上開證人除甲○○與被告庚○○曾因工作生磨擦外，與被告二人並無宿怨
    ，且數人所述情節相當，縱渠等於審判中為不同之陳述，前
    後供述不一，然其審判中所言如下所述，顯迴護被告等之嫌
    ，參照前開法條意旨，該等證人先前之警詢陳述具有較可信
    之特別情況，且為證明犯罪事實存否所必要，自得為證據。
二、次按「被告以外之人於審判外之陳述，雖不符前四條之規定
    ，而經當事人於審判程序同意作為證據，法院審酌該言詞陳
    述或書面陳述作成時之情況，認為適當者，亦得為證據。當
    事人、代理人或辯護人於法院調查證據時，知有第159條第1
    項不得為證據之情形，而未於言詞辯論終結前聲明異議者，
    視為有前項之同意。」，同法第159條之5亦有明文。本件證
    人黃勇勝證言，業經被告等同意作為證據使用，且證人黃勇
    勝證言與證人丁○○所述相符，有證據能力。
三、又扣押物品目錄表、現場照片、旅館住房紀錄、尿液檢驗報
    告、法務部調查局就本案扣案毒品之鑑定書、電信機構查覆
    之申請人資料等證據，本院經查該等文書並無何故意登載不
    實之顯不可信之情況，依刑事訴訟法第159條之4之規定亦得
    採為證據。另本案相關之通聯紀錄，係電信機關以機器及電
    腦設備就相互通聯之電話間所留存之檔案紀錄，本院查該等
    文書並無何故意登載不實之顯不可信之情況，依上開規定亦
    得採為證據。
貳、有罪部分：
一、訊據上訴人即被告庚○○矢口否認前揭犯罪事實，辯稱：其
    雖確在威妮斯汽車旅館，但未有販賣安非他命及海洛因之情
    事，扣案的行動電話係供作中古車買賣用，證人丁○○、甲○○之證言乃屬誣陷之詞云云。上訴人即被告戊○○原亦否
    認前揭犯罪事實，但於本院審理時已承認有本案犯行，但辯
    稱沒有原判決所載次數那麼多，最多販賣9次第一級毒品海
    洛因，但原判決量刑過重，伊只是幫庚○○賣毒品、送毒品
    而已（見本院卷(一)第232頁，卷(二)第31頁、第114頁、第166
    頁背面、第229頁背面），並於98年11月16日具狀陳稱伊已
    深感悔悟、坦承犯行，請從輕判刑等語（見本院卷(二)第180-
    183頁）。
二、經查：
（一）關於如附表一編號1至5販賣安非他命予丁○○部分：
      查證人丁○○分別於警詢、原審偵審中及本院審理時分別
      證述：每次向被告庚○○買安非他命最少1千元，最多8千
      元，有用現金交付，亦有以行動電話門號0000000000、00
      00000000、0000000000之SIM卡抵償或以戒指抵押方式付
      款，通常先以自己0000000000門號行動電話與被告庚○○
      0000000000、0000000000等電話聯繫，嗣在約定至如事實
      欄二、(一)、(1)至(5)所示之處所交易（見97年度偵字第1028
      8號卷第78至82頁、第209至210頁、第275至276頁、第388
      至395頁、第485至491頁、原審卷第154至159頁、本院卷
      (二)第125至128頁）。是證人丁○○對於其如何向被告庚○○購買安非他命，證述綦詳。且證人丁○○確有施用安非
      他命之行為，有卷附臺南縣警察局善化分局尿液送驗編號
      及年籍對照表及正修科技大學超微量研究科技中心尿液檢
      驗報告可按（見97年度偵字第10288號卷第279、280頁）
      。再佐以丁○○0000000000號行動電話97年7月4日、14日
      、16日通聯紀錄，證實其確與被告庚○○使用之00000000
      00、0000000000等門號行動電話多次聯繫（見檢察官補充
      理由書卷第122、164、168、246、258、311頁）。又證人
      黃勇勝證稱將其申辦之門號0000000000門號交給證人丁○○，與丁○○所述相符；且該門號通聯紀錄顯示與丁○○
      前揭電話聯繫，亦明被告庚○○取得該門號晶片後即予以
      使用，而丁○○證稱被告庚○○使用0000000000、000000
      0000、0000000000、0000000000、0000000000等門號之事
      實，復有0000000000、0000000000二門號通聯紀錄可稽（
      見檢察官補充理由卷第114至320頁）。
（二）關於如附表一編號6、7販賣安非他命予甲○○部分：
      證人甲○○分別於原審偵審中及本院審理時均證述有於事
      實欄二、(二)、(1)及(2)所載之時間、地點，跟庚○○買過安
      非他命2次，亦證述其聯絡交易方式都以所有之000000000
      0的電話撥打庚○○0000000000號電話，發簡訊也是這支
      門號等語（見97年度偵字第10288號卷第250至251頁、原
      審卷第124至127頁、本院卷(二)第41、42、44頁），並有其
      上開二門號行動電話於97年7月12日雙向通聯記錄在卷可
      參（見檢察官補充理由卷第42、43頁），且當日通聯記錄
      之基地台位置與米蘭商務汽車旅館位置相近（同97年度偵
      字第10288號卷第10頁），以及97年7月16日15時48分證人
      甲○○傳給被告庚○○0000000000號行動電話「要男生的
      （指安非他命）1000」簡訊之勘驗紀錄、照片（同97年度
      偵字第10288卷第313頁、原審卷第126、252、260頁）可
      證。
（三）關於如附表一編號8至13販賣海洛因予丙○○部分：
      查丙○○於警詢時供述於97年7月5日至7月13日間，有以
      其所有之0000000000號電話撥打庚○○所有之0000000000
      號電話，跟庚○○買海洛因毒品等語（見97年度偵字第12
      088號卷第98至99頁）。雖證人丙○○於偵查中嗣翻供改
      稱係向被告庚○○索討海洛因，並非購買（同前偵卷第10
      3頁），復又稱係二人合購（同前偵查卷第120頁、第378
      頁、原審卷第163頁），於本院交互詰問中稱係與庚○○
      合買（本院卷(二)第46-50頁）云云，其證詞反覆，已顯有
      可議。況證人丙○○使用之門號0000000000號行動電話之
      通聯紀錄，顯示丙○○與被告庚○○使用之0000000000、
      0000000000、0000000000等行動電話聯絡頻繁；且97年7
      月10日16時47分許、同年月12日20時1分許，顯示通聯基
      地台與「米蘭商務汽車旅館」所在地相近；而同年月13日
      6時15分許、14日21時39分許、15日17時57分許、16日7時
      31分許，則顯示其通聯基地台與威妮斯汽車商務旅館所在
      地相近（見檢察官補充理由卷第92、97至98、101至104頁
      ），可徵證人丙○○警詢所述並非憑空捏造，而屬有據。
      再者，證人丙○○於原審審理時證述與被告庚○○合購海
      洛因事實時，庚○○並未告知其有出資，也不知庚○○購
      買多少；且係被告庚○○先去向藥頭買回海洛因，伊再拿
      錢給被告庚○○，並取得所需之海洛因（原審卷第165頁
      ），顯與二人合資購買，必有相互出資金額之合意情形有
      異，自無可取。
（四）關於如附表二編號1至6共同販賣海洛因予乙○○部分：
    (一)被告戊○○在本院審理時已承認有此部分犯行（參見本院
      卷(一)第232頁，卷(二)第31頁、第114頁、第166頁背面、第
      229頁背面），且有被告戊○○於98年11月16日具狀陳稱
      伊已深感悔悟、坦承犯行，請從輕判刑等語之書狀在卷可
      憑（見本院卷(二)第180-183頁）。
    (二)證人乙○○於偵查中及原審審理時具結證稱：於97年7月9
      日至16日均以其門號0000000000號行動電話與門號000000
      0000號行動電話聯絡，目的係找「土雞」戊○○購買海洛
      因，大多在米蘭或威妮斯汽車旅館交易，每次都跟「雞仔
      」買1千元海洛因，有時1小包，有時就5百元的2包放在一
      起；去買海洛因時，有時被告二人均在場，有時好像1人1
      間房。與之聯絡之上開電話號碼係被告戊○○提供的，不
      知該電話係被告庚○○在使用；警詢時指認被告庚○○，
      係自己先提到庚○○，員警始拿庚○○照片供其指認，拿
      海洛因給伊的是被告戊○○，但接電話者則不確定是否為
      被告戊○○，買海洛因時「煌仔」、「雞仔」有時都在，
      被告庚○○妻子有時亦在場等語（參見97年度偵字第1028
      8號卷第109、331、333頁、原審卷第204至209頁）。
    (三)查門號0000000000號行動電話於97年6月下旬起由被告庚○○使用，參諸證人乙○○以其使用之0000000000號行動
      電話與被告庚○○所使用0000000000號行動電話聯絡高達
      50餘次通聯，可徵被告庚○○與戊○○二人乃係分工販賣
      海洛因，一人提供電話，一人交付海洛因。又被告戊○○
      於原審羈押訊問、延長羈押訊問與原審訊問時，均自承有
      販賣海洛因之事實（聲羈卷第5至6頁、延押卷第5至6頁、
      原審卷第28頁），益徵其販賣海洛因屬實。再佐以證人乙○○0000000000號行動電話通聯紀錄及其發話基地台位置
      ，顯示97年7月9日10時33分、同年月11日8時49分、12日
      12時1分，在米蘭商務汽車旅館所在地附近；同年月13日9
      時42分、15日12時34分，及16日10時17分通聯記錄之基地
      台位置則出現在威妮斯汽車商務旅館所在地附近（檢察官
      補充理由卷第23至25頁、97年度偵字第10200號卷第43 頁
      、第46、47頁），足證乙○○所言向被告二人在該二汽車
      旅館購買海洛因，要非無據；而乙○○施用海洛因並有臺
      南縣警察局善化分局尿液送驗編號暨年籍對照表及正修科
      技大學超微量研究科技中心尿液檢驗報告可憑（見97年度
      偵字第10288號卷第463、464頁），所述有於如犯罪事實
      欄三、(一)、(1)至(6)所示之時、地，向被告二人購買海洛因
      之事實，應堪認定。至證人乙○○於原審審理時一反其詞
      ，證稱未曾向庚○○購買海洛因，並表示警詢時因顧忌父
      母在場，緊張而六神無主，且經警提示照片才指認庚○○
      云云；另於本院交互詰問時證稱：沒有向庚○○買毒品，
      是向戊○○買云云（見本院卷(二)第129-132頁）。然查證
      人乙○○係經警詢問其何以與被告庚○○高達50餘次通聯
      ，而供述向被告庚○○購買海洛因，嗣始經警提出被告庚○○照片供其指認，此觀警詢筆錄即明（見97年度偵字第
      10288號卷第92至93頁），顯見證人乙○○嗣後所為上開
      未曾向被告庚○○購買海洛因之證言，乃事後迴護被告庚○○之詞，自無可取。
（五）關於如附表二編號7至11共同販賣海洛因予己○○部分：
    (一)被告戊○○在本院審理時已承認有此部分犯行（參見本院
      卷(一)第232頁，卷(二)第31頁、第114頁、第166頁背面、第
      229頁背面），且有被告戊○○於98年11月16日具狀陳稱
      伊已深感悔悟、坦承犯行，請從輕判刑等語之書狀在卷可
      憑（見本院卷(二)第180-183頁）。
    (二)證人己○○於警詢及偵查中具結證述在卷（警2卷第18至
      23頁、97年度偵字第10288號卷第148頁、原審卷第149頁
      ），且有聯繫行動電話之通聯紀錄及基地台位置顯示：97
      年7月2日下午14時48分許己○○及被告出現在「米蘭商務
      汽車旅館」附近；同年月13日上午8時30分、14日下午17
      時39分、15日上午11時43分許，又見渠等出現在「威妮斯
      汽車旅館」（見檢察官補充理由卷第35、39、40頁、97年
      度偵字第10200號卷第44、46、47頁）；且同年7月16日己○○經查獲施用海洛因，並有臺南縣警察局善化分局尿液
      送驗編號暨年籍對照表及正修科技大學超微量研究科技中
      心尿液檢驗報告附卷可按（見97年度偵字第10288號卷第
      325頁），則被告二人共同販賣海洛因予己○○共5次，應
      可採信。雖：
      (1)證人己○○嗣於原審審理時改證稱：未曾向被告庚○○
        購買安非他命，稱「煌仔」之藥頭，並非被告庚○○云
        云。惟證人己○○與被告庚○○相識年餘，且多次以其
        0000000000號行動電話撥打庚○○持用之門號00000000
        00號行動電話購買海洛因，倘其所稱之藥頭並非被告庚○○，豈會在偵查中指稱被告庚○○？又其改稱不認識
        藥頭無法購買毒品，97年7月16日至威妮斯汽車旅館，
        係欲與被告庚○○合資向藥頭購買毒品海洛因，因被告
        庚○○未出現，便逕自去702號房敲門，只向房內之人
        表示買藥，交付5百元取海洛因後隨即離去，未見房內
        交付海洛因之人；然倘如其所言不認識藥頭，無法與藥
        頭聯繫，則其逕自向藥頭表示買藥，藥頭如何得以確認
        伊為之前聯繫購毒品之人？又豈會為區區5百元，甘冒
        被查獲之風險，貿然交付海洛因予不相干之人？證人己○○前開說詞，已與其先前陳述有異，又顯悖於事理，
        無可信採。
      (2)至被告戊○○曾辯稱：自己出售海洛因給「黑仔」的人
        並非證人己○○，且當時伊在汽車旅館內睡覺，應是丁○○拿海洛因給己○○云云；然被告戊○○於本院審理
        時已坦承犯行，且己○○綽號「黑仔」，又己○○與被
        告庚○○使用之前揭行動電話通聯紀錄，顯示其在上開
        汽車旅館附近與被告有多次電話聯繫；縱證人丁○○證
        稱97年7月16日至威妮斯汽車旅館702號房向被告庚○○
        購買安非他命，伊離開702號房時，被告戊○○在睡覺
        ，然未能據此即認己○○到702號房購買海洛因時，被
        告戊○○不能甦醒？況丁○○係安非他命施用及購買者
        ，如何得以交付海洛因給證人己○○。
（六）按所謂「合資」購買毒品，對於出面向上手購買毒品，於
      買到毒品再轉交予合資之人，該出面購買者係無利可圖，
      而出面購買者原可依其資力情況而增減其購買之數量，並
      無與他人合資購買之必要性存在，徒增遭查獲之風險。又
      毒品係違禁物，物稀價昂，貨源取得不易，且對於毒品有
      需求者，乃屬少數之特定人，而販賣第一級毒品法定最低
      度刑為「無期徒刑」，所承擔之刑責甚重，販賣者因此高
      度風險之考量，導致毒品量微而價昂，即藉此賺取最大淨
      利，換言之，因販賣者所承擔嚴酷重刑制裁之高度風險，
      使毒品價格並非等同一般商品，供給者（販毒者）無須藉
      由量大、價廉方式促銷，故有謂「合資購買較為便宜」云
      云，衡情應僅存於彼此間具有較特殊之關係或交情，始有
      可能，若無特殊關係，則豈非暴露己身施用毒品犯行，增
      加遭緝獲之風險，復又無利可圖。是證人丙○○於本院交
      互詰問中稱係與庚○○合買云云（見本院卷(二)第46-50頁
      ），另證人己○○於本院交互詰問時承認有於7月16日至
      威妮斯汽車商務旅館702號房，也有打電話給庚○○，但
      是要合資買毒品云云（見本院卷(二)第35-40頁），其間並
      無較特殊之關係或交情，故其等上開所稱「合資購買」云
      云，應係迴護被告之證詞，不足採信。
（七）按販賣毒品之所謂販賣行為，須行為人主觀上有營利意圖
      ，且客觀上有販入或賣出毒品行為，即足構成，至於實際
      上是否已經獲利則非所問；必也始終無營利之意思，而以
      原價或低於原價有償轉讓他人，方難謂為販賣行為，而僅
      得以轉讓罪論處（最高法院93年度臺上字第1651號判決要
      旨參照）。再者，毒品危害防制條例所處罰之「販賣」毒
      品罪，所著重者為行為人在主觀上有藉以牟利之惡性及對
      毒品之擴散具有較有償或無償轉讓行為更嚴重之危害性，
      其「營利」之意圖係從客觀之社會環境、情況及證人、物
      證等資料，依據證據法則綜合研判認定。又海洛因毒品之
      非法交易，警方嚴加查緝，且國家科以重罰不容寬貸，衡
      諸常情，倘非有利可圖，絕無平白甘冒被嚴查重罰高度風
      險之理，從而，舉凡其有償交易，除足反證其確另基於某
      種非圖利本意之關係外，通常尚難因無法查悉其販入價額
      作為是否高價賣出之比較，諉無營利之意思，阻卻販賣犯
      行之追訴（最高法院95年度台上字第301號判決意旨參照
      ）。又販賣海洛因或安非他命毒品本無一定價格，各次買
      賣之價格，當亦各有差異，隨供需雙方之資力、關係之深
      淺、需求之數量、貨源之充裕與否、販賣者對於資金之需
      求如何即殷切與否，以及政府查緝之態度，各種不同之風
      險評估，而為機動性之調整，是其價格標準，自非一成不
      變，且販賣者從各種「價差」、「量差」或「純度」謀取
      利潤方式，或有差異，然其所圖利益之非法販賣行為目的
      相同，並無二致。是被告二人有上開販賣毒品之主觀營利
      意圖，要無疑義。且佐以自戊○○處扣得海洛因19包（合
      計淨重1.16公克，純度30.03%，純質淨重0.35公克）、行
      動電話3支（含0000000000號及0000000000號行動電話）
      ，及自庚○○處扣得海洛因21包（3大包及18小包，合計
      淨重3.60公克，純度45.92%，純質淨重1.65公克）、安非
      他命2包（1包淨重0.346公克，驗餘後淨重0.335公克；另
      1包淨重0.156公克，驗餘後淨重0.147公克）、行動電話5
      支（含0000000000號、0000000000號、0000000000號行動
      電話），以及電子磅秤（上貼有現金交易、謝絕賒帳）1
      臺、分裝袋37個、分裝杓1支等毒品分裝工具，益徵被告
      等確有販賣毒品的事實；而上開毒品分別有第一級毒品海
      洛因、第二級毒品安非他命且有法務部調查局濫用藥物實
      驗室97年8月14日調科壹字第09723033100、00000000000
      號鑑定書可憑，被告庚○○有前揭販賣第一、二級毒品之
      犯行，被告戊○○有前揭販賣第一級毒品之犯行，均足以
      認定。
三、被告等行為後，毒品危害防制條例於98年5月20日公布修正
    第4條，修正前同法條第1、2項與修正後關於徒刑部分並無
    改變，惟修正後得併科之罰金由1千萬元修正為2千萬元；7
    百萬元修正為1千萬元，比較修正前後之刑度，自以修正前
    較有利於行為人，依刑法第2條第1項：「行為後法律有變更
    者，適用行為時之法律。但行為後之法律有利於行為人者，
    適用最有利於行為人之法律。」之規定，本件被告等之犯行
    仍應適用修正前毒品危害防制條例第4條第1、2項之規定。
四、核被告庚○○所為，係犯毒品危害防制條例第4條第2項販賣
    第二級毒品罪、同條第1項販賣第一級毒品罪；被告戊○○
    所為，係犯同條例第4條第1項之販賣第一級毒品罪。被告庚○○、戊○○就如附表二所示販賣第一級毒品部分，二人間
    有犯意之聯絡及行為之分擔，均為共同正犯。又被告二人所
    犯前開各罪間，犯意各別、行為各異，應分論併罰。又被告
    庚○○於民國95年間因施用二級毒品案件，經臺灣臺南地方
    法院以95年度簡字第2802號判處有期徒刑5月，嗣經減刑為2
    月又15日，於96年8月15日執行完畢。於95年間因重利罪，
    經本院以96年上訴字108號判處有期徒刑5月，嗣經減刑為2
    月又15日，於96年11月28日因羈押折抵刑期期滿而執行完畢
    ；被告戊○○於民國94年間因竊盜案，經臺灣臺南地方法院
    以94年易字第833號判處有期徒刑10月確定，於95年6月23日
    執行完畢；另於95年間分別犯竊盜罪及施用第一級毒品罪，
    經臺灣臺南地方法院以95年度易字第1091號、95年度訴字第
    1597號分別判刑，定應執行刑為有期徒刑2年1月，嗣經減刑
    並定應執行刑為有期徒刑1年又15日，於95年9月29日起執行
    ，於97年2月26日假釋出監，已於97年5月30日假釋期滿視為
    執行完畢之事實，有臺灣高等法院被告前案紀錄表在卷可按
    ，渠等於徒刑執行完畢後5年內故意再犯本件各有期徒刑以
    上之罪，均為累犯，均應依法加重其刑（法定刑死刑、無期
    徒刑者依法不得加重，故應除外）。
五、刑之量定，為求個案裁判之妥當性，法律固賦予法院裁量權
    ，但此項裁量權之行使，除應依刑法第57條規定，審酌行為
    人及其行為等一切情狀，為整體之評價，並應顧及比例原則
    與平等原則，使罪刑均衡，輕重得宜，以契合社會之法律感
    情。且販賣毒品之人，其原因動機不一，犯罪情節未必盡同
    ，或有大盤毒梟者，亦有中、小盤之分，甚或僅止於吸毒者
    友儕間為求互通有無，其販賣行為所造成危害社會之程度自
    屬有異，法律科處此類犯罪，所設之法定最低本刑卻相同，
    不可謂不重。倘依其情狀處以有期徒刑，即足以懲儆，並可
    達防衛社會之目的者，自非不可依客觀之犯行與主觀之惡性
    二者加以考量其情狀，是否有可憫恕之處，適用刑法第59條
    之規定酌量減輕其刑，期使個案裁判之量刑，能斟酌至當，
    符合比例原則（最高法院95年台上字第788號判決意旨參照
    ）。按販賣第一級毒品罪之法定刑僅有「死刑」及「無期徒
    刑」，如不分犯罪情況及結果如何，概以「死刑」或「無期
    徒刑」量處，若有情輕法重之情，裁判時宜有刑法第59條酌
    量減輕其刑之適用（司法院大法官會議釋字第263號解釋參
    照）。經查，被告二人所涉販賣第一級毒品罪部分，其犯罪
    之手段、情節尚無集團性之情形，並非重大不赦之人，亦未
    有囤積預備販賣之毒品扣案，核與一般毒梟販賣毒品多者上
    百公克，甚至以公斤計相較，其情節尚屬輕微，對社會治安
    及國民健康危害之程度亦較輕，被告二人之惡性尚非重大，
    而其二人所涉販賣第一級毒品之犯行，其法定最低本刑為「
    無期徒刑」，其二人之犯行雖於法有違，應予處罰，但審酌
    被告庚○○之販賣對象僅3人，被告戊○○之販賣對象僅2人
    ，及各次販賣第一級毒品之金額僅1千元或5百元，其金額尚
    非鉅大等情狀，如逕以該罪之法定最低度刑量處「無期徒刑
    」，相較於持有槍械而危害社會安全或犯傷害致死等犯罪刑
    案一般量刑之情形，仍屬販賣第一級毒品之罪科刑會較重，
    依社會一般觀念，不無情輕法重之虞，在客觀上足以引起一
    般之同情，難認無可憫恕之處，本院審酌前開情事，認被告
    二人所為前開販賣第一級毒品之犯行，有犯罪之情狀顯可憫
    恕，認科以最低度刑仍嫌過重之情事，爰依刑法第59條之規
    定減輕其刑。以上有累犯加重及依刑法第59條減輕部分，並
    依法先加後減之。
六、原審就被告二人上開犯行部分，認其罪證明確，予以論罪科
    刑，固非無據。惟查：(1)如後所述，應為無罪判決諭知部分
    ，原判決未查，遽認被告二人仍有各該罪責而分別論罪科刑
    ，即有未當。(2)原判決載「庚○○與其妻陳筠（另案偵查
    中）共同基於意圖營利之犯意聯絡…販賣海洛因及安非他命
    」云云。但查，經調取陳筠之前科紀錄，就本案被告二人
    犯行部分，查無陳筠共同犯罪之事實，再依陳筠之前科
    紀錄所載，其以前僅有施用毒品之紀錄，並無販賣毒品被起
    訴之事實，其最新紀錄係於98年8月31日由臺灣臺南地方法
    院以98年度偵字第7161號、10575號、12051號起訴其涉犯毒
    品危害防制條例第4條第1項、第2項販賣第一級、第二級毒
    品罪嫌，經查該起訴之犯罪事實，與本案者並不同，且共犯
    中亦無被告庚○○、戊○○二人，有上開起訴書附卷可佐，
    則原判決上開所載並註明陳筠（另案偵查中）云云，即非
    有據。(3)查98年5月20日修正公布前毒品危害防制條例第4條
    第2項販賣第二級毒品罪，其法定刑為處「無期徒刑或七年
    以上有期徒刑，得併科新台幣七百萬元以下罰金」，則犯該
    條項之罪者，除科以「無期徒刑」者外，尚有「七年以上十
    五年以下有期徒刑」可以選科（參見刑法第33條主刑之種類
    規定），立法機關制定該法定刑為處「無期徒刑或七年以上
    有期徒刑，得併科新台幣七百萬元以下罰金」，則如無特殊
    情狀，宜在立法機關制定之法定刑範圍內科處，原判決竟一
    律依刑法第59條予以酌減，即非妥適。被告庚○○上訴否認
    有上開犯行，被告戊○○雖承認本案犯行，但以原判決量刑
    過重上訴，雖均不足採，然原判決既有上開不當之處，自屬
    無可維持，應由本院上開部分予以撤銷改判，以期適法。查
    被告二人販賣第一級毒品海洛因之犯行，雖與法有違，應予
    處罰，惟本件被告庚○○單犯販賣第一級毒品及被告二人共
    同販賣海洛因所得均不多，獲利有限，有別於大盤或中盤毒
    梟，其犯罪情狀，非無可憫，縱科以販賣第一級毒品之法定
    最低度刑無期徒刑，尚嫌過重，爰均依刑法第59條規定酌減
    其刑，並先加後減之。爰審酌被告二人販賣毒品之數量及金
    額尚非甚多，被告庚○○仍砌詞否認，被告戊○○於本院審
    理時坦白承認，雖不合新修正毒品危害防制條例第17條第2
    項規定，於偵查及審判中均自白者，減輕其刑之要件，但仍
    可按其立法旨趣從輕量處等犯後態度、其二人犯罪之動機、
    目的、手段及所造成之損害等一切情狀，及刑法第65條第2
    項「無期徒刑減輕者，為20年以下15年以上有期徒刑」之規
    定，分別量處如附表一、附表二所示之刑，並就被告庚○○
    部分定應執行刑為有期徒刑20年，就被告戊○○部分定應執
    行刑為有期徒刑16年。
七、扣案海洛因共40包（驗餘淨重合計4.76公克）、安非他命2
    包（驗餘淨重合計0.482公克），不論屬於犯人與否，均應
    沒收銷燬之；扣案行動電話8支（含門號0000000000、00000
    00000、0000000000、0000000000、0000000000、000000000
    0號SIM卡）、電子磅秤1臺、分裝袋37個、分裝杓1支分屬被
    告2人所有，並供渠等販賣第一、二級毒品犯行所用，業據
    被告等供述在卷，依共犯共同負責原則，均應依毒品危害防
    制條例第19條第1項規定宣告沒收。另扣案現金合計36,500
    元（11,200+25,300元）、未使用之注射針筒5支、已使用之
    注射針筒2支，及吸食器1組，雖亦均屬被告等所有，惟未能
    證明供本件犯罪所用，而爰不為沒收之宣告。末按毒品危害
    防制條例第19條第1項規定，係採義務沒收主義，故販賣毒
    品所得金錢，如能認定確係販賣毒品所得款項，應宣告沒收
    ，不以當場搜獲扣押者為限，但因其並無「不問屬於犯人與
    否，沒收之」之特別規定，自仍以沒收物屬於犯人所有者為
    限，始得依該規定予以沒收。如所得財物為金錢而無法沒收
    時，應以其財產抵償之，而不發生追徵價額問題（最高法院
    93年度台上字第1218號、第2670號、第2743號判決意旨參照
    ）。復按共同正犯犯罪所得之財物為現金時，因共同正犯應
    就全部犯罪結果負其責任，而合併計算犯罪所得，且於全部
    或一部不能沒收時以其財產抵償之，但為避免執行時發生重
    複沒收或抵償之情形，故各共同正犯之間係採連帶沒收主義
    ，於裁判時應諭知被告共同犯罪所得之財物應與其他共同正
    犯連帶沒收之（最高法院98年度台上字第1491號）。本件被
    告二人共同販賣第一級毒品海洛因所得，以最有利於被告等
    之方式計算，附表二編號7至11部分，其中1次以1千元、另4
    次各以5百元計算，共計3千元，附表二編號1至6部分每次1
    千元，共計6千元，則附表二販賣第一級毒品全部所得為9千
    元，應連帶沒收，如全部或一部不能沒收時，各應以其財產
    連帶抵償之。另被告庚○○如附表一編號1至7販賣第二級毒
    品所得合計為2萬元，應沒收，如全部或一部不能沒收時，
    應以其財產抵償之；被告庚○○如附表一編號8至13販賣第
    一級毒品所得合計為3千5百元（以最有利於被告之方式計算
    ，其中1次以1千元、另5次各以5百元計算，合計為3千5百元
    ）應沒收，如全部或一部不能沒收時，應以其財產抵償之。
、無罪部分（即關於被告庚○○被訴販賣第一級毒品予丙○○
    64次，但上開有罪部分除外；關於被告庚○○、戊○○被訴
    共同販賣第一級毒品予乙○○13次，但上開有罪部分除外）
    ：
一、公訴意旨另以：
（一）被告庚○○自97年3月間某日起，於丙○○以0000000000
      號行動電話撥打庚○○所使用之0000000000號、00000000
      00號、0000000000號及0000000000號、0000000000號（97
      年6月下旬之後）及其他不詳號碼之行動電話與庚○○、
      陳筠聯絡後，即由庚○○將海洛因，以每包5百元或1千
      元不等之價格，在「米蘭商務汽車旅館」賣予丙○○約6
      次；在臺南縣善化鎮「善化國小」附近，賣予丙○○約10
      次；在佳里鎮「大潤發賣場」附近，賣予丙○○約3次；
      在臺南縣佳里鎮○○道路賣予丙○○4次；在「萊茵河汽
      車旅館」賣予丙○○約10次；在「威妮斯汽車商務旅館」
      賣予丙○○約8次；在臺南縣佳里鎮○○○鄉道路旁公墓
      附近賣予丙○○約3次；在臺南縣佳里鎮「西港大橋」附
      近賣予丙○○約6次；在臺南縣佳里鎮○○○○路旁賣予
      丙○○約10次；在臺南縣佳里興大廟附近賣予丙○○約4
      次（扣除上開有罪部分）。因認被告庚○○各涉犯毒品危
      害防制條例第4條第1項販賣第一級毒品罪嫌。
（二）被告庚○○、戊○○自97年6月間下旬某日起，至97年7月
      16日止，於乙○○以0000000000號行動電話撥打00000000
      00號行動電話與庚○○聯繫購買海洛因事宜後，由戊○○
      將海洛因，以每包1千元之價格，在「威妮斯汽車商務旅
      館」賣予乙○○最少10次（扣除上開有罪部分）。因認被
      告二人均涉犯毒品危害防制條例第4條第1項共同販賣第一
      級毒品罪嫌。
二、按犯罪事實應依證據認定之，無證據不得認定犯罪事實，不
    能證明被告犯罪者，應諭知無罪之判決，刑事訴訟法第154
    條第2項、第301條第1項分別定有明文。又刑事訴訟法第161
    條第1項規定：檢察官就被告犯罪事實，應負舉證責任，並
    指出證明之方法。因此，檢察官對於起訴之犯罪事實，應負
    提出證據及說服之實質舉證責任。倘其所提出之證據，不足
    為被告有罪之積極證明，或其指出證明之方法，無從說服法
    院以形成被告有罪之心證，基於無罪推定之原則，自應為被
    告無罪判決之諭知，最高法院92年臺上字第128號判例可資
    參照。
三、查被告庚○○、戊○○二人均否認有此部分之犯行。查刑法
    連續犯規定於95年2月2日修正公布刪除，並於95年7月1日起
    施行，即自95年7月1日以後之販賣毒品行為，係按一罪一罰
    處置。是檢察官如認被告有多次販賣毒品犯行，應按每個犯
    罪事實詳予載明犯罪之當事人為何人、其犯罪時間、地點為
    何、販賣毒品之交易經過，買毒者如何指證被告有販毒行為
    ，有無合法施以通訊監察，有無通聯紀錄及其譯文，併應提
    出其他相當之證據佐證。如僅以如上開公訴意旨所稱：於丙○○以0000000000號行動電話撥打庚○○所使用之行動電話
    與庚○○、陳筠聯絡後，即由庚○○將海洛因，以每包5
    百元或1千元不等之價格，在「米蘭商務汽車旅館」[賣予丙○○約6次]；在臺南縣善化鎮「善化國小」附近，[賣予丙○○約10次]；在佳里鎮「大潤發賣場」附近，[賣予丙○○
    約3次]；在臺南縣佳里鎮○○道路[賣予丙○○4次]；在「
    萊茵河汽車旅館」[賣予丙○○約10次]；在「威妮斯汽車商
    務旅館」[賣予丙○○約8次]；在臺南縣佳里鎮○○○鄉道
    路旁公墓附近[賣予丙○○約3次]；在臺南縣佳里鎮「西港
    大橋」附近[賣予丙○○約6次]；在臺南縣佳里鎮○○○○
    路旁[賣予丙○○約10次]；在臺南縣佳里興大廟附近[賣予
    丙○○約4次]云云；及庚○○、戊○○自97年6月間下旬某
    日起，至97年7月16日止，於乙○○以0000000000號行動電
    話撥打0000000000號行動電話與庚○○聯繫購買海洛因事宜
    後，由戊○○將海洛因，以每包1千元之價格，在「威妮斯
    汽車商務旅館」[賣予乙○○最少10次]云云；顯然檢察官就
    所謂被告二人各涉有多次販賣毒品犯行，並未按每個犯罪事
    實詳予載明，犯罪當事人係何人、犯罪時間、地點為何、如
    何販賣毒品及其交易經過，買毒者如何指證被告有販毒行為
    ，有無合法施以通訊監察，有無通聯紀錄及其譯文，復未併
    提出其他相當之證據佐證，均難認有相當之證據足以證明被
    告等均涉犯毒品危害防制條例第4條第1項販賣第一級毒品罪
    嫌。
四、綜上所述，公訴人所提出之證據，或其指出證明之方法，未
    能使本院之心證達到確信其為真實之程度，仍有合理懷疑之
    存在，揆諸前揭法條及判例意旨，就此部分自應為被告二人
    無罪判決之諭知。原審未予詳查，竟認被告二人此部分為有
    罪，被告二人上訴指摘原判決此部分不當，即屬有理，應由
    本院將此部分予以撤銷改判，並就被告二人此部分均為無罪
    判決之諭知。
據上論斷，應依刑事訴訟法第369條第1項前段、第364條、第299
條第1項前段、第301條第1項，修正前毒品危害防制條例第4條第
1項、第2項、第19條第1項，刑法第2條第1項前段、第11條、第
28條、第47條第1項、第59條、第51條第5款，判決如主文。
本案經檢察官林炎昇到庭執行職務。
中    華    民    國    99    年     1    月    19    日
                  刑事第一庭    審判長法  官  茆臺雲
                                      法  官  陳顯榮
                                      法  官  王明宏
以上正本證明與原本無異。
如不服本判決應於收受送達後10日內向本院提出上訴書狀，其未
敘述上訴理由者，並得於提起上訴後10日內向本院補提理由書（
均須按他造當事人之人數附繕本）「切勿逕送上級法院」。
                                      書記官  黃全忠
中    華    民    國    99    年    1     月    19    日
附錄本判決論罪科刑法條：
98年5月20日修正前毒品危害防制條例第4條第1項、第2項：
製造、運輸、販賣第一級毒品者，處死刑或無期徒刑；處無期徒
刑者，得併科新臺幣1千萬元以下罰金。
製造、運輸、販賣第二級毒品者，處無期徒刑或7年以上有期徒
刑，得併科新臺幣7百萬元以下罰金。
附表一、庚○○單獨販毒部分：
┌──┬─────────────┬─────────────────────────┐
│編號│     犯  罪  事  實       │        論  罪  科  刑                            │
├──┼─────────────┼─────────────────────────┤
│1.  │如事實欄二、（一）、（1） │販賣第二級毒品罪，累犯，處有期徒刑柒年貳月；販賣毒│
│    │販賣安非他命予丁○○部分  │品得新臺幣捌仟元沒收，如全部或一部不能沒收時，以其│
│    │                          │財產抵償之。                                      │
├──┼─────────────┼─────────────────────────┤
│2.  │如事實欄二、（一）、（2） │販賣第二級毒品罪，累犯，處有期徒刑柒年貳月；販賣毒│
│    │販賣安非他命予丁○○部分  │品得新臺幣肆仟元沒收，如全部或一部不能沒收時，以其│
│    │                          │財產抵償之。                                      │
├──┼─────────────┼─────────────────────────┤
│3.  │如事實欄二、（一）、（3） │販賣第二級毒品罪，累犯，處有期徒刑柒年貳月；販賣毒│
│    │販賣安非他命予丁○○部分  │品得新臺幣貳仟元沒收，如全部或一部不能沒收時，以其│
│    │                          │財產抵償之。                                      │
├──┼─────────────┼─────────────────────────┤
│4.  │如事實欄二、（一）、（4） │販賣第二級毒品罪，累犯，處有期徒刑柒年貳月；販賣毒│
│    │販賣安非他命予丁○○部分  │品得新臺幣貳仟伍佰元沒收，如全部或一部不能沒收時，│
│    │                          │以其財產抵償之。                                  │
├──┼─────────────┼─────────────────────────┤
│5.  │如事實欄二、（一）、（5） │販賣第二級毒品罪，累犯，處有期徒刑柒年貳月；販賣毒│
│    │販賣安非他命予丁○○部分  │品得新臺幣貳仟伍佰元沒收，如全部或一部不能沒收時，│
│    │                          │以其財產抵償之。                                  │
├──┼─────────────┼─────────────────────────┤
│6.  │如事實欄二、（二）、（1） │販賣第二級毒品罪，累犯，處有期徒刑柒年貳月；販賣毒│
│    │販賣安非他命予甲○○部分  │品得新臺幣伍佰元沒收，如全部或一部不能沒收時，以其│
│    │                          │財產抵償之。                                      │
├──┼─────────────┼─────────────────────────┤
│7.  │如事實欄二、（二）、（2） │販賣第二級毒品罪，累犯，處有期徒刑柒年貳月；販賣毒│
│    │販賣安非他命予甲○○部分  │品得新臺幣伍佰元沒收，如全部或一部不能沒收時，以其│
│    │                          │財產抵償之。                                      │
├──┼─────────────┼─────────────────────────┤
│8.  │如事實欄二、（三）、（1） │販賣第一級毒品罪，累犯，處有期徒刑拾伍年陸月；販賣│
│    │販賣海洛因予丙○○部分    │毒品得新臺幣壹仟元沒收，如全部或一部不能收時，以其│
│    │                          │財產抵償之。                                      │
├──┼─────────────┼─────────────────────────┤
│9.  │如事實欄二、（三）、（2） │販賣第一級毒品罪，累犯，處有期徒刑拾伍年陸月；販賣│
│    │販賣海洛因予丙○○部分    │毒品得新臺幣伍佰元沒收，如全部或一部不能收時，以其│
│    │                          │財產抵償之。                                      │
├──┼─────────────┼─────────────────────────┤
│10  │如事實欄二、（三）、（3） │販賣第一級毒品罪，累犯，處有期徒刑拾伍年陸月；販賣│
│    │販賣海洛因予丙○○部分    │毒品得新臺幣伍佰元沒收，如全部或一部不能收時，以其│
│    │                          │財產抵償之。                                      │
├──┼─────────────┼─────────────────────────┤
│11. │如事實欄二、（三）、（4） │販賣第一級毒品罪，累犯，處有期徒刑拾伍年陸月；販賣│
│    │販賣海洛因予丙○○部分    │毒品得新臺幣伍佰元沒收，如全部或一部不能收時，以其│
│    │                          │財產抵償之。                                      │
├──┼─────────────┼─────────────────────────┤
│12. │如事實欄二、（三）、（5） │販賣第一級毒品罪，累犯，處有期徒刑拾伍年陸月；販賣│
│    │販賣海洛因予丙○○部分    │毒品得新臺幣伍佰元沒收，如全部或一部不能收時，以其│
│    │                          │財產抵償之。                                      │
├──┼─────────────┼─────────────────────────┤
│13. │如事實欄二、（三）、（6） │販賣第一級毒品罪，累犯，處有期徒刑拾伍年陸月；販賣│
│    │販賣海洛因予丙○○部分    │毒品得新臺幣伍佰元沒收，如全部或一部不能收時，以其│
│    │                          │財產抵償之。                                      │
└──┴─────────────┴─────────────────────────┘
附表二、庚○○、戊○○共同販毒部分：
┌──┬─────────────┬─────────────────────────┐
│編號│     犯  罪  事  實       │        論  罪  科  刑                            │
├──┼─────────────┼─────────────────────────┤
│ 1. │如事實欄三、（一）、（1） │庚○○、戊○○共同販賣第一級毒品罪，均累犯，庚○○│
│    │販賣海洛因予乙○○部分    │處有期徒刑拾伍年陸月，戊○○處有期徒刑拾伍年貳月；│
│    │                          │販賣毒品所得新臺幣壹仟元連帶沒收，如全部或一部不能│
│    │                          │收時，以其財產抵償之。                            │
├──┼─────────────┼─────────────────────────┤
│2.  │如事實欄三、（一）、（2） │庚○○、戊○○共同販賣第一級毒品罪，均累犯，庚○○│
│    │販賣海洛因予乙○○部分    │處有期徒刑拾伍年陸月，戊○○處有期徒刑拾伍年貳月；│
│    │                          │販賣毒品所得新臺幣壹仟元連帶沒收，如全部或一部不能│
│    │                          │收時，以其財產抵償之。                            │
├──┼─────────────┼─────────────────────────┤
│3.  │如事實欄三、（一）、（3） │庚○○、戊○○共同販賣第一級毒品罪，均累犯，庚○○│
│    │販賣海洛因予乙○○部分    │處有期徒刑拾伍年陸月，戊○○處有期徒刑拾伍年貳月；│
│    │                          │販賣毒品所得新臺幣壹仟元連帶沒收，如全部或一部不能│
│    │                          │收時，以其財產抵償之。                            │
├──┼─────────────┼─────────────────────────┤
│4.  │如事實欄三、（一）、（4） │庚○○、戊○○共同販賣第一級毒品罪，均累犯，庚○○│
│    │販賣海洛因予乙○○部分    │處有期徒刑拾伍年陸月，戊○○處有期徒刑拾伍年貳月；│
│    │                          │販賣毒品所得新臺幣壹仟元連帶沒收，如全部或一部不能│
│    │                          │收時，以其財產抵償之。                            │
├──┼─────────────┼─────────────────────────┤
│5.  │如事實欄三、（一）、（5） │庚○○、戊○○共同販賣第一級毒品罪，均累犯，庚○○│
│    │販賣海洛因予乙○○部分    │處有期徒刑拾伍年陸月，戊○○處有期徒刑拾伍年貳月；│
│    │                          │販賣毒品所得新臺幣壹仟元連帶沒收，如全部或一部不能│
│    │                          │收時，以其財產抵償之。                            │
├──┼─────────────┼─────────────────────────┤
│6.  │如事實欄三、（一）、（6） │庚○○、戊○○共同販賣第一級毒品罪，均累犯，庚○○│
│    │販賣海洛因予乙○○部分    │處有期徒刑拾伍年陸月，戊○○處有期徒刑拾伍年貳月；│
│    │                          │販賣毒品所得新臺幣壹仟元連帶沒收，如全部或一部不能│
│    │                          │收時，以其財產抵償之。                            │
├──┼─────────────┼─────────────────────────┤
│7.  │如事實欄三、（二）、（1） │庚○○、戊○○共同販賣第一級毒品罪，均累犯，庚○○│
│    │販賣海洛因予己○○部分    │處有期徒刑拾伍年陸月，戊○○處有期徒刑拾伍年貳月；│
│    │                          │販賣毒品所得新臺幣壹仟元連帶沒收，如全部或一部不能│
│    │                          │收時，以其財產抵償之。                            │
├──┼─────────────┼─────────────────────────┤
│8.  │如事實欄三、（二）、（2） │庚○○、戊○○共同販賣第一級毒品罪，均累犯，庚○○│
│    │販賣海洛因予己○○部分    │處有期徒刑拾伍年陸月，戊○○處有期徒刑拾伍年貳月；│
│    │                          │販賣毒品所得新臺幣伍百元連帶沒收，如全部或一部不能│
│    │                          │收時，以其財產抵償之。                            │
├──┼─────────────┼─────────────────────────┤
│9.  │如事實欄三、（二）、（3） │庚○○、戊○○共同販賣第一級毒品罪，均累犯，庚○○│
│    │販賣海洛因予己○○部分    │處有期徒刑拾伍年陸月，戊○○處有期徒刑拾伍年貳月；│
│    │                          │販賣毒品所得新臺幣伍佰元連帶沒收，如全部或一部不能│
│    │                          │收時，以其財產抵償之。                            │
├──┼─────────────┼─────────────────────────┤
│10. │如事實欄三、（二）、（4） │庚○○、戊○○共同販賣第一級毒品罪，均累犯，庚○○│
│    │販賣海洛因予己○○部分    │處有期徒刑拾伍年陸月，戊○○處有期徒刑拾伍年貳月；│
│    │                          │販賣毒品所得新臺幣伍佰元連帶沒收，如全部或一部不能│
│    │                          │收時，以其財產抵償之。                            │
├──┼─────────────┼─────────────────────────┤
│11. │如事實欄三、（二）、（5） │庚○○、戊○○共同販賣第一級毒品罪，均累犯，庚○○│
│    │販賣海洛因予己○○部分    │處有期徒刑拾伍年陸月，戊○○處有期徒刑拾伍年貳月；│
│    │                          │販賣毒品所得新臺幣伍佰元連帶沒收，如全部或一部不能│
│    │                          │收時，以其財產抵償之。                            │
└──┴─────────────┴─────────────────────────┘

司法院資訊處製作；財團法人民間司法改革基金會備份。
